臺灣高雄地方法院刑事附帶民事訴訟判決
　　　　　　　　　　　　　　　　　94年度簡上附民字第61號
原　　　告　乙○○
被　　　告　甲○
上列被告因傷害案件（本院94年簡上字第693 號），經原告於刑
事訴訟繫屬中提起附帶民事訴訟，請求損害賠償，本院判決如下
：
    主  文
被告應給付原告新台幣拾萬元，及自民國玖拾肆年拾壹月貳拾參
日起至清償日止，按年息百分之五計算之利息。
原告其餘之訴駁回。
本判決原告勝訴部分得假執行。
    事  實  及  理  由
一、原告主張：伊與被告結婚40餘年以來，被告對伊均不知愛惜
    ，反而經常以辱罵、毆打方式相待。於民國94年2 月10日23
    時許，兩造於高雄縣鳳山市○○街233 號住處，僅因一時發
    生口角，被告竟即心生不滿，動手掐伊之脖子、左手上臂，
    致伊受有頸部瘀傷及左手上臂瘀腫等傷害，被告已不法侵害
    伊之身體，致伊精神受有損害，爰依侵權行為法律關係，提
    起本訴，請求被告賠償精神慰撫金新台幣（下同）12萬元等
    語。並聲明求為判決：(一)被告應給付原告12萬元，及自言詞
    起訴送達翌日即94年11月23日起至清償日止，按年息百分之
    五計算之利息。(二)訴訟費用由被告負擔。
二、被告抗辯：對於原告主張之侵權事實並不爭執，然伊係退伍
    軍人，現僅賴每月約3 萬2 千元之退伍輔助金維生，並無財
    產賠償原告等語。並聲明求為判決：原告之訴駁回，訴訟費
    用由原告負擔。
三、按「附帶民事訴訟之判決，應以刑事訴訟判決所認定之事實
    為據。」刑事訴訟法第500 條前段定有明文。經查：被告於
    前開時地，僅因一時口角，即動手掐原告脖子及抓原告左手
    上臂，致原告受有頸部瘀傷及左手上臂瘀腫等傷害，業經本
    院以94年度簡上字第693 號刑事判決有罪確定在案，是被告
    不法侵害原告身體健康之事實，堪信為真實。
四、復按「因故意或過失，不法侵害他人之權利者，負損害賠償
    責任。」、「不法侵害他人之身體而情節重大者，被害人雖
    非財產上之損害，亦得請求損害賠償。」，民法第184 條第
    1 項前段、第195 條第1 項分別定有明文。又精神慰撫金之
    酌定，除應審酌原告所受之傷害程度外，尚應審酌兩造之身
    分地位、學識經歷、財產狀況、痛苦程度等節。經查：本件
    原告主張其身體受被告侵害，屢次就醫，身體健康受損，精
    神因而受有痛苦，乃符合吾人之一般經驗法則，自得請求慰
    撫金。次查：原告係國中肄業，現無工作，名下有房地各1
    筆，股票投資9 筆；被告係中校退伍軍人，現經營雜貨店，
    每月領有退伍輔助金3 萬2 千元，名下有股票投資4 筆，又
    兩造共同育有已成年之2 子2 女等情，均為兩造所不爭執，
    且有本院依職權調取之稅務電子閘門財產所得明細表2 份在
    卷可稽，本院復酌量兩造夫妻結褵數十年，被告僅因口角即
    動手拉扯原告致原告身體受傷，及被告於刑事程序業經判處
    拘役40日在案，原告所受之傷害程度等情，認原告請求被告
    賠償精神慰撫金12萬元，尚嫌過高，應以10萬元為適當，逾
    此範圍之請求，則無理由。
五、綜上所述，被告於前揭時地拉扯傷害原告，不法侵害原告之
    身體健康，致原告受有損害，則原告本於侵權行為之法律關
    係，請求被告給付金額在10萬元及自言詞起訴送達翌日（即
    94年11月23日）起至清償日止，按年息百分之5 計算利息之
    範圍內，為有理由，應予准許，逾此範圍之請求，為無理由
    ，應予駁回。
六、原告勝訴部分，因所命給付之金額未逾50萬元，爰依民事訴
    訟法第389 條第1 項第5 款，依職權宣告假執行。
七、本件事證已臻明確，兩造其餘攻擊防禦方法，核與判決結果
    不生影響，爰不一一論述之。
八、結論：原告之訴一部為有理由、一部為無理由，依刑事訴訟
    法第502 條、第491 條第10款、民事訴訟法第389 條第1 項
    第5 款，判決如主文。
中    華    民    國    94    年    11    月    25    日
                     刑事第七庭  審判長法　官  孫啟強
                                       法　官  卓立婷
                                       法　官  蔡川富
以上正本證明與原本無異。
不得上訴。
中　　華　　民　　國　　94　　年　　11　　月　　25　　日
                                       書記官  邱秋珍
